【裁判字號】    99,訴,173
【裁判日期】    990413
【裁判案由】    違反槍砲彈藥刀械管制條例
【裁判全文】
臺灣桃園地方法院刑事判決               99年度訴字第173號
公  訴  人  臺灣桃園地方法院檢察署檢察官
被      告  甲○○
指定辯護人  本院公設辯護人彭詩雯
上列被告因違反槍砲彈藥刀械管制條例案件，經檢察官提起公訴
（98年度偵字第23546 號），本院判決如下：
    主  文
甲○○未經許可運輸槍砲之主要組成零件，處有期徒刑壹年拾月
，併科罰金新臺幣拾萬元，罰金如易服勞役，以新臺幣壹仟元折
算壹日。緩刑伍年，及應自本判決確定之日起年內，向公庫支
付新臺幣伍拾萬元。扣案之口徑零點貳貳吋空氣槍金屬槍管拾枝
，均沒收。
    事  實
一、甲○○明知臺灣係嚴格管制槍砲之國家，槍砲彈藥刀械管制
    條例所列管之槍砲主要組成零件，未經許可，不得運輸入境
    ，竟基於運輸槍砲之主要組成零件及私運管制進出口物品進
    入臺灣之犯意，先於民國98年8 月間某時，利用電腦連接網
    際網路，登入美國PYRAMYD AIR LTD 公司網站，以每支槍管
    美金189 元之價格，線上信用卡刷卡付款之方式，購得屬槍
    砲主要組成零件亦屬管制進口物品之美國BARREL廠口徑0.22
    吋內具12條右旋來復線之空氣槍金屬槍管10枝，續利用不知
    情之美商優比速股份有限公司（下稱優比速公司）以航空快
    遞貨物之方式（報單號碼：CU98/570/H4975，提單主號：00
    0-00000000，提單分號：Y3Y419HS34V ，收貨人：甲○○，
    收貨地址：高雄縣林園鄉○○路○段140 巷12號），於98年
    8 月26日凌晨1 時，將前開空氣槍金屬槍管10枝以班機號碼
    5X-005號之班機自美國運輸入境臺灣。嗣為警在桃園縣大園
    鄉臺灣桃園國際機場優比速快遞進口專區內查獲，並扣得上
    開槍管10枝，始悉上情。
二、案經內政部警政署航空警察局報請臺灣桃園地方法院檢察署
    檢察官偵查起訴。
    理  由
一、證據能力方面：
    按被告以外之人於審判外之言詞或書面陳述，除法律有規定
    者外，不得作為證據，刑事訴訟法第159 條第1 項固定有明
    文；惟被告以外之人於審判外之陳述，雖不符同法第159 條
    之1 至159 條之4 之規定，而經當事人於審判程序同意作為
    證據，法院審酌該言詞陳述或書面陳述作成時之情況，認為
    適當者，亦得為證據。又當事人、代理人或辯護人於法院調
    查證據時，知有第159 條第1 項不得為證據之情形，而未於
    言詞辯論終結前聲明異議者，視為有前項之同意，同法第15
    9 條之5 亦定有明文。另鑑於採用傳聞證據排除法則之重要
    理由之一，係因傳聞證據未經當事人之反詰問予以覈實，若
    當事人願放棄對原供述人之反對詰問時，原則上即可承認該
    傳聞證據之證據能力。經查，本件公訴人、被告及其指定辯
    護人就本件後引之各項人證及書證，迄於言詞辯論終結前均
    未聲明異議，而本院審酌此部分證據均無違法取證及證明力
    明顯過低之瑕疵，亦認以之作為證據為適當，故依諸上開規
    定及說明，認此部分證據均具有證據能力。
二、事實認定方面：
    前開犯罪事實，業據被告甲○○坦承不諱（見本院訴字卷第
    18頁背面），復經證人即美商優比速公司臺灣分公司安全部
    專員馬毅君證述屬實（見偵查卷第30頁至第33頁），並有財
    政部台北關稅局函文、奇摩拍賣網路頁面列印畫面、航空警
    察局安全檢查隊第八組移送刑事案件職務報告表、台北關稅
    局扣押貨物、運輸工具收據及搜索筆錄、查獲照片、進口報
    單等件在卷可佐（見偵查卷第5 頁至第6 頁、第12頁至第16
    頁、第18頁、第22頁、第23頁至第24頁、第25頁至第27頁）
    ，且有扣案空氣槍金屬槍管10枝可證，足認扣案槍管確係被
    告私運入境無誤，又扣案之槍管10枝，經送內政部警政署刑
    事警察局鑑定及函詢內政部之結果，認均係口徑0.22吋空氣
    槍金屬槍管，均內具12條右旋來復線，且皆屬內政部86年11
    月24日台（86）內警字第8670683 號公告之槍砲主要組成零
    件，此有內政部警政署刑事警察局98年11月5 日刑鑑字第09
    80138872號鑑驗書及內政部98年12月23日內授警字第098087
    2265號函文各1 件在卷可稽（見偵查卷第36頁、第55頁）。
    是被告甲○○之自白堪認與事實相符，本件事證明確，被告
    甲○○犯行堪予認定，應依法論科。
三、論罪科刑方面：
(一)、所犯法條部分：
    查扣案口徑0.22吋空氣槍金屬槍管10枝，依內政部86年11月
    24日台（86）內警字第8670683 號公告所示，均屬槍枝之主
    要組成零件，非經中央主管機關許可，不得運輸。另由行政
    院依懲治走私條例第2 條第4 項規定於79年3 月30日以（79
    ）台財字第06181 號公告之「管制物品項目及其數額」觀之
    ，槍枝零件確屬甲種第一類之管制進出口物品無訛。另按刑
    法上所謂運送，係指載運輸送而言，而懲治走私條例第2 條
    第1 項之私運管制物品進出口罪之所謂「私運」係指以非法
    方式，未經向海關申報而運輸管制物品進口、出口逾公告數
    額者，均足當之；另所謂「進出口」，係指出入國界而言。
    是核被告甲○○所為，係犯槍砲彈藥刀械管制條例第13條第
    1 項之未經許可運輸槍砲主要組成零件罪及懲治走私條例第
    2 條第1 項之私運管制物品進口罪。又被告利用不知情之美
    商優比速公司人員將扣案槍管運輸入境，以遂其運輸、走私
    槍砲主要組成零件之犯行，為間接正犯。至被告以一運輸行
    為，同時觸犯前開二罪名，為想像競合犯，應從較重之運輸
    槍砲主要組成零件罪處斷。
(二)、量刑部分：
  1.本案被告甲○○非法運輸槍砲主要組成零件入境之行為固無
    足取，然衡酌被告年紀尚輕，現就讀於和春技術學院工業工
    程與管理系，且無不良前科、素行良好，此有被告學生證及
    臺灣高等法院被告全國前案紀錄表在卷可憑，其雖自美國運
    輸槍砲主要組成零件之空氣槍金屬槍管10枝入境，欲透過網
    路交易轉賣予其他空氣槍玩家更換槍管以獲利，惟其行為核
    與一般不法之徒非法運輸槍枝主要組成零件入境組裝後，擁
    槍自重，作為危害社會治安等不法犯罪用途之情尚有不同，
    是其所為固有違法，惟其情節洵屬輕微，且所運輸入境之槍
    管10枝，尚無流入社會供組成完整之槍枝即遭查獲，對社會
    之危害堪認非重，又其對運輸槍砲主要組成零件入境之犯行
    坦承不諱，顯具有悔意，本院認若以其所犯前開罪名法定刑
    處3 年以上10年以下有期徒刑、併科新台幣7 百萬元以下罰
    金相較，倘處以該罪名最輕本刑，猶嫌過重，顯為情輕法重
    ，被告甲○○本案犯罪既有前開顯可憫恕之處，爰依刑法第
    59條之規定減輕其刑。
  2.爰審酌被告甲○○運輸扣案空氣槍槍管入境之目的僅為轉賣
    予其他空氣槍玩家以獲利，及其運輸入境之槍管數量，又其
    運輸入境之空氣槍槍管尚未流通市面即遭查獲等情，復被告
    於本院審理時自白犯罪，犯後態度態度良可，併考量被告其
    智識程度、素行、品行等一切情狀，量處如主文所示之刑，
    並就罰金刑部分，諭知易服勞役之折算標準。
  3.末查，被告前未曾因故意犯罪而受有期徒刑以上刑之宣告，
    此有臺灣高等法院被告前案紀錄表在卷可稽，且於犯後坦承
    犯行，並表示悔意，被告因一時失慮致罹刑章，經此教訓後
    ，當知所警惕而無再犯之虞，檢察官亦同意予以諭知被告緩
    刑，本院認上開對被告甲○○宣告之刑，以暫不執行為適當
    ，爰依刑法第74條第1 項第1 款規定，諭知緩刑5 年，以啟
    自新，惟審酌被告僅為賺取變賣槍管之價差，竟無視本國就
    槍砲等管制之嚴格規定，以美金1,890 元（折合新臺幣約6
    萬元）之價額購入扣案槍管，違法自境外運輸扣案槍管10枝
    入境，為導正被告有所偏差之行為，使被告深切記取教訓，
    使其於緩刑期內能深知警惕，避免其再度犯罪，再衡量被告
    之資力後，併諭命被告依刑法第74條第2 項第4 款之規定，
    命其自本判決確定之日起3 年內，向公庫支付新臺幣50萬元
    ，俾兼收惕儆及啟新之雙效。若被告甲○○不履行上開負擔
    ，且情節重大足認原宣告之緩刑難收其預期效果，而有執行
    刑罰之必要者，依現行刑法第75條之1 第1 項第4 款之規定
    ，得撤銷其緩刑宣告，併此敘明。
(三)、沒收部分：
    至扣案口徑0.22吋空氣槍金屬槍管10枝，皆屬槍砲主要組成
    零件，此有前開內政部警政署刑事警察局鑑驗書及內政部函
    文附卷可證，均屬違禁物，均應依刑法第38條第1 項第1 款
    規定宣告沒收。
據上論斷，應依刑事訴訟法第299 條第1 項前段，槍砲彈藥刀械
管制條例第13條第1 項，懲治走私條例第2 條第1 項、第11條，
刑法第11條、第55條前段、第59條、第42條第3 項、第74條第1
項第1 款、第2 項第4 款、第38條第1 項第1 款，判決如主文。
本案經檢察官蔡正傑到庭執行職務
中    華    民    國    99    年    4     月    13    日
                      臺灣桃園地方法院刑事第四庭
                          審判長法  官  袁雪華
                                法  官  林宜靜
                                法  官  張宇葭
以上正本證明與原本無異。
如不服本判決，應於判決送達後10日內，向本院提出上訴狀。
                                書記官  高  平
中    華    民    國    99    年    4     月    14    日
附錄本案論罪科刑法條：
槍砲彈藥刀械管制條例第13條
未經許可，製造、販賣或運輸槍砲、彈藥之主要組成零件者，處
3 年以上10年以下有期徒刑，併科新台幣700 萬元以下罰金。
未經許可，轉讓、出租或出借前項零件者，處1 年以上7 年以下
有期徒刑，併科新台幣500 萬元以下罰金。
意圖供自己或他人犯罪之用，而犯前二項之罪者，處5 年以上有
期徒刑，併科新台幣1 千萬元以下罰金。
未經許可，持有、寄藏或意圖販賣而陳列第1 項所列零件者，處
6 月以上5 年以下有期徒刑，併科新台幣300 萬元以下罰金。
第1項 至第3 項之未遂犯罰之。
懲治走私條例第2條
私運管制物品進口、出口逾公告數額者，處7 年以下有期徒刑，
得併科新臺幣3 百萬元以下罰金。
以犯前項之罪為常業者，處3 年以上10年以下有期徒刑，得併科
新臺幣5 百萬元以下罰金。
第 1 項之未遂犯罰之。
第 1 項所稱管制物品及其數額，由行政院公告之。

司法院資訊處製作；財團法人民間司法改革基金會備份。
